【裁判字號】    99,交聲,129
【裁判日期】    990331
【裁判案由】    聲明異議
【裁判全文】
臺灣彰化地方法院交通事件裁定         99年度交聲字第129號
移送機關    交通部公路總局臺中區監理所彰化監理站
異議人即
受處分人    林秋禎原名甲○○.
上列受處分人因違反道路交通管理處罰條例案件，對於交通部公
路總局臺中區監理所彰化監理站98年7月17日所為之處分（彰監
四字第裁64-I00000000號裁決書），聲明異議，本院裁定如下：
    主  文
異議駁回。
    理  由
一、按受處分人，不服道路交通管理處罰條例第8條主管機關所
    為之處罰，得於接到裁決書之翌日起20日內，向管轄地方法
    院聲明異議；交通法庭認聲明異議不合法律上之程式或其異
    議權已經喪失者，應以裁定駁回之，但其不合法律上之程式
    可補正者，應先定期命為補正，逾期不補正者，即予駁回。
    道路交通管理處罰條例第87條第1項、道路交通案件處理辦
    法第18條有明文規定。又按處理違反道路交通管理事件，有
    關文書送達之程序，依行政程序法之規定。送達，於應受送
    達人之住居所、事務所或營業所為之。於應送達處所不獲會
    晤應受送達人時，得將文書付與有辨別事理能力之同居人、
    受僱人或應送達處所之接收郵件人員。違反道路交通管理事
    件統一裁罰基準及處理細則第5條、行政程序法第72條第1項
    前段、第73條第1項分別定有明文。
二、異議意旨略以：異議人未收到紅單，異議人之弟代收後並未
    將裁決書交付異議人，亦未告知；且本件駕駛人並非異議人
    ，乃其夫未徵得異議人同意即掛他人車牌，進而駕駛該車作
    為犯罪工具；又異議人尚有二名子女須扶養，懇請能減輕罰
    款金額云云。
三、經查，本件異議人係就案由欄所示之裁決書聲明異議，而上
    開裁決書已於98年7月22日送達異議人之原戶籍地彰化縣芳
    苑鄉王功村仁愛巷77號（異議人新戶籍地彰化縣芳苑鄉王功
    村仁愛巷77之2號1樓係於98年7月22日自彰化縣芳苑鄉王功
    村仁愛巷77號分立新戶），並由有辨別事理能力之同居人即
    異議人之弟林俸名收受該裁決書，此有林俸名簽收之送達證
    書及異議人全戶戶籍資料查詢結果各1份在卷可證，本件裁
    決書已生送達之效力，其異議期間應自異議人收受裁決書之
    翌日即98年7月23日起算20日內為之（異議人住所在彰化縣
    芳苑鄉，應加計在途期間2日），則其至遲應於98年8月13日
    聲明異議，惟異議人竟遲至99年1月20日始向本院聲明異議
    ，此有聲明異議狀上之本院收狀章可按，故本件異議人顯已
    逾上開聲明異議期間。
四、又依道路交通管理處罰條例第85條第1項規定：本條例之處
    罰，受舉發違反道路交通管理事件之受處罰人，認為受舉發
    之違規行為應歸責他人者，應於舉發違反道路交通管理事件
    通知單應到案日期前，檢附相關證據及應歸責人相關證明文
    件，向處罰機關告知應歸責人，處罰機關應即另行通知應歸
    責人到案依法處理。逾期未依規定辦理者，仍依本條例各該
    違反條款規定處罰；又依違反道路交通管理事件統一裁罰基
    準及處理細則第36條規定：本條例之處罰，受舉發違反道路
    交通管理事件之被通知人，認為受舉發之違規行為應歸責他
    人者，應於通知單記載之應到案日期前，檢附相關證據及足
    資辨識、通知應歸責人之證明文件，向處罰機關告知應歸責
    人，處罰機關應即另行通知應歸責人到案依法處理。逾期未
    依規定辦理者，仍依本條例各該違反條款規定處罰。然查本
    件異議人未遵照舉發單所載所應到案期限，向處罰機關告知
    實際之應歸責人，檢附相關證據及應歸責人相關證明文件，
    使處罰機關另行通知應歸責人到案依法處理，則異議人遲至
    提出本件聲明異議時，始主張伊非違規行為人，核之前開規
    定，異議人係屬汽車所有人，既逾期未依上開規定辦理，其
    異議即難謂為合法，復無從補正，自應予以裁定駁回。
據上論斷，應依道路交通案件處理辦法第19條，裁定如主文。
中    華    民    國    99    年    3     月    31    日
                            交通法庭  法  官  羅  永  安
以上正本證明與原本無異。
如不服本裁定，應於裁定送達後五日內向本院提出抗告狀(須附
繕本 )。
中    華    民    國    99    年    3     月    31    日
                                      書記官  魏  嘉  信

司法院資訊處製作；財團法人民間司法改革基金會備份。
